臺灣新竹地方法院刑事判決　　　　　　　 94年度易字第368號
公　訴　人　臺灣新竹地方法院檢察署檢察官
被　　　告　丙○○　男　30歲.
上列被告因竊盜等案件，經檢察官聲請以簡易判決處刑（94年度
偵字第1988號），因不得以簡易判決處刑，改依通常程序審理後
，再經本院合議庭裁定依簡式審判程序判決如下：
    主  文
丙○○連續攜帶兇器竊盜，累犯，處有期徒刑玖月。
扣案之榔頭及大型尖嘴鉗各壹支，均沒收。
    事  實
一、丙○○曾於民國八十二年間，因違反肅清煙毒條例，經臺灣
    高雄地方法院判處應執行有期徒刑三年二月確定，自八十三
    年三月十五日開始執行至八十五年七月六日假釋出監；因其
    於假釋期間再犯竊盜及麻醉藥品管理條例等案件，分經臺灣
    高雄地方法院、臺灣高等法院及本院判處有期徒刑七月、四
    月確定，上開假釋被撤銷，合併定其應執行有期徒刑四年一
    月一日確定，於八十九年三月十七日因縮短刑期假釋出監，
    至九十一年五月四日縮刑期滿執行完畢。
二、詎丙○○仍不知悔改，竟意圖為自己不法之所有，並基於概
    括之犯意，騎乘車號ＶＬＷ─六０三號機車，並攜帶自己所
    有、客觀上具有危險性、可供兇器使用之榔頭及尖嘴鉗各一
    支，連續：
（一）先於九十三年八月二十五日凌晨三時三十分許，至新竹縣
      新埔鎮○○街與內思路路口處，見路旁有一部乙○○所有
      之車號ＦＮ─六七八六號喜美型自小客車，認其車內音響
      之品質應該不差，遂以上開榔頭一支為工具，敲破該車左
      前方之車窗玻璃而毀損之（毀損部分未據告訴），並進入
      車內將車內音響主機抽出後，再以上開尖嘴鉗一支剪斷電
      線後竊取之，並將竊得之車用音響主機一台放在其所騎乘
      之上開機車置物箱內；
（二）繼於同日凌晨三時四十五分許，至新竹縣新埔鎮○○○街
      五六號前，見路旁有一部甲○○所有之車號ＨＹ─六００
      九號自小客車停放該處，亦為喜美款式，遂以相同方法，
      先敲破該車左前方之車窗玻璃而毀損之，正準備進入車內
      將車內音響主機抽出時即為甲○○發現而未能得手，
    嗣經警據報到場後，在其所騎乘之上開機車置物箱內發現乙○○之汽車音響一台並扣得其所有之榔頭及大型尖嘴鉗各一
    支，始得悉上情。
二、案經甲○○訴由新竹縣警察局新埔分局報告臺灣新竹地方法
    院檢察署檢察官偵查起訴。
    理  由
一、本件被告丙○○所犯竊盜及毀損罪，並非死刑、無期徒刑、
    最輕本刑為三年以上有期徒刑之罪，或高等法院管轄第一審
    之案件，被告於本院行準備程序進行中，就被訴事實為有罪
    之陳述，經本院合議庭認合於修正後刑事訴訟法第二百七十
    三條之一之規定，裁定進行簡式審判程序，合先敘明。
二、認定犯罪事實所憑之證據及認定之理由：
    訊據被告丙○○對於上開事實，業已於偵查中及本院審理時
    坦承不諱，核與被害人乙○○、甲○○二人於偵查中指訴之
    被害情節相符，復有現場上開二部自小客車之車窗玻璃破損
    、車號ＦＮ─六七八六號自小客車車內音響線路被剪之照片
    六張附於偵查卷第十七至十九頁可參，而上開被竊之音響亦
    已經被害人乙○○領回而出具之贓證物品認領保管收據一紙
    附於偵查卷第十五頁可佐，並有被告所有、供其行竊所用之
    榔頭及尖嘴鉗各一支扣案在卷可資佐證，被告之自白確與事
    實相符。綜上所述，本件事證已臻明確，被告之竊盜、毀損
    犯行洵堪認定，均應予依法論科。
三、論罪與科刑：
（一）按刑法第三百二十一條第一項第三款之攜帶兇器竊盜罪，
      係以行為人攜帶兇器竊盜為加重條件，此所謂兇器，其種
      類並無限制，凡客觀上足以對人之生命、身體構成威脅，
      具有危險性之兇器均屬之，本件被告持以行竊之榔頭與尖
      嘴鉗均係鐵製品，足以敲破玻璃、剪斷電線，堪認該榔頭
      與尖嘴鉗之質地均堅硬、尖嘴鉗亦十分銳利，持之擊刺，
      足以對人之生命、身體構成威脅，為兇器之一種。
（二）核被告丙○○：(1)就事實一（一）部分所為，係犯刑法第
      三百二十一條第一項第三款之攜帶兇器竊盜既遂罪；(2)就
      事實一（二）部分所為，係犯刑法第三百五十四條之毀損
      罪及同法第三百二十一條第二項、第一項第三款之攜帶兇
      器竊盜未遂罪。
（三）連續犯：被告先後二次竊盜犯行，時間緊接、手法雷同，
      所犯係基本犯罪構成要件相同之罪，顯係基於概括之犯意
      反覆為之，應依刑法第五十六條連續犯之規定論以一連續
      攜帶兇器竊盜既遂罪，並依法加重其刑。
（四）牽連犯：被告所犯連續攜帶兇器竊盜罪與毀損罪二罪間，
      有方法、目的之牽連關係，為刑法第五十五條之牽連犯，
      應從較重之連續攜帶兇器竊盜罪處斷。
（五）累犯：被告丙○○曾於八十二年間，因違反肅清煙毒條例
      ，經臺灣高雄地方法院判處應執行有期徒刑三年二月確定
      ，自八十三年三月十五日開始執行至八十五年七月六日假
      釋出監；因其於假釋期間再犯竊盜及麻醉藥品管理條例等
      案件，分經臺灣高雄地方法院、臺灣高等法院及本院判處
      有期徒刑七月、四月確定，上開假釋被撤銷，合併定其應
      執行有期徒刑四年一月一日確定，於八十九年三月十七日
      因縮短刑期假釋出監，至九十一年五月四日縮刑期滿執行
      完畢，有臺灣新竹地方法院檢察署刑案資料查註紀錄表及
      臺灣高等法院被告前案紀錄表各一份在卷足參，其於受有
      期徒刑之執行完畢後五年以內再犯本件有期徒刑以上之罪
      ，為累犯，依刑法第四十七條規定遞加重其刑。
（六）爰審酌被告於晚上睡不著覺竟即帶著榔頭、尖嘴鉗等工具
      出門犯案，危害社會治安，及其品行、生活狀況、智識程
      度、犯罪所生之損害與犯罪後之態度等一切情狀，量處如
      主文所示之刑，以資警惕。
（七）扣案之榔頭及尖嘴鉗各一支，係被告所有，供其犯罪所用
      之物，業據其陳明在卷，均應依刑法第三十八條第一項第
      二款之規定宣告沒收。
四、適用之法律：
（一）刑事訴訟法第二百七十三條之一第一項、第四百五十二條
      、第二百九十九條第一項前段；
（二）刑法第五十六條、第三百二十一條第一項第三款、第三百
      五十四條、第五十五條、第四十七條、第三十八條第一項
      第二款，罰金罰鍰提高標準條例第一條前段，判決如主文
      。
本案經檢察官宋重和到庭執行職務。
中　　華　　民　　國　　94　　年　　6 　　月　　30　　日
                    刑事第六庭  法　官  遲中慧
以上正本證明與原本無異。
如不服本判決，應於判決送達後10日內向本院提出上訴狀 (應附
繕本 )，上訴於臺灣高等法院。
中　　華　　民　　國　　94　　年　　6 　　月　　30　　日
                                 書記官  江靜玲
附錄本案論罪科刑法條全文：
刑法第三百二十一條
犯竊盜罪而有左列情形之一者，處六月以上、五年以下有期徒刑
：
一  於夜間侵入住宅或有人居住之建築物、船艦或隱匿其內而犯
    之者。
二  毀越門扇、牆垣或其他安全設備而犯之者。
三  攜帶兇器而犯之者。
四  結夥三人以上而犯之者。
五  乘火災、水災或其他災害之際而犯之者。
六  在車站或埠頭而犯之者。
前項之未遂犯罰之。
刑法第三百五十四條
毀棄、損壞前二條以外之他人之物或致令不堪用，足以生損害於
公眾或他人者，處二年以下有期徒刑、拘役或五百元以下罰金。
